# 求助陈版主，票据核算的疑问。

提问人：liuweisheng 时间：2022-02-23 11:27:33
B为A的全资子公司，A在银行开具银行承兑 1000 万元背书给B，B将承兑贴现给C（不满足终止确认的条件），B公司收到承兑贴现款借：银行存款、财务费用 贷：短期借款。现A公司出具合并报告，关于这个承兑列示，应收票据 1000 万元（单体在B公司记账）， 应付票据 1000 万元（单体在A公司记账），短期借款 1000 万元（单体在B公司记账）。这样列示是否正确，还是应该将应收票据和短期借款对冲，即合并层面视为应收票据终止确认，因为这是同一张票据贷方出现了应付票据 1000 万和短期借款 1000 万两个科目进行同时核算。

回答人：chenyiwei
这种情况下，合并报表中就体现一项应收票据（因为不满足终止确认条件）和短期借款。不论是个别报表还是合并报表层面均无应付票据。

提问人：liuweisheng 时间：2022-03-04 08:50:09
A为B母公司，A在银行开具银行承兑 1000 万元背书给B，B将此票据进行贴现，贴现费 50 万元，收到 950 万元银行存款。
A公司出具合并报告，在合并角度的会计处理：
借：银行存款 950 万元
借：财务费用 50 万元
贷：应付票据 1000 万元
这样处理是否正确，谢谢版主解惑。

回答人：chenyiwei
贴现费用 50 ，在合并报表层面应作为预付利息，确认为“短期借款——利息调整”（贴现时集团合并报表层面初始确认短期借款 950 万元），在后续票据存续期内摊销作为各期利息支出，不应在贴现日一次性计入损益。